Inventaris van de archieven van J.J. Rochussen [levensjaren 1797-1871], 1845-1869; W.F. Rochussen [levensjaren 1832-1912], 1854-1910; J.J. Rochussen [levensjaren 1871-1928], 1895-1921
Nationaal Archief, Den Haag
- Willem Frederik Rochussen (1832-1912), II.
  - Diplomaat. 1854-1881, b.
    - Ingekomen rapport over de bijdrage van Nederland aan de internationale jachttentoonstelling in Kleef, met begeleidbrief van R. Corneli, burgemeester aldaar en voorzitter van de tentoonstelling., 20 december 1881; 31; 2 stukken
    - Ingekomen afschrift van een bericht uit een Duitse krant, houdende spekulaties over zijn herbenoeming als gezant in Berlijn., Z.j. (ca. 1884); 32; 1 stuk
    - Stukken betreffende zijn verzoek om titulaire rangverhoging in de diplomatieke dienst., 1898; 33; 1 omslag
  - Minister van Buitenlandse Zaken. 1881-1883, c.
    - Stukken betreffende verzoeken van C.Th. van Lynden van Sandenburg om deel te nemen aan de regering en zijn benoeming tot minister van Buitenlandse Zaken., Augustus-september 1881; 34; 1 omslag
    - Tekst van een redevoering, uitgesproken bij het Internationaal Congres van Graadmeting., 11 september 1882; 35; 1 stuk
    - Ingekomen brief van J. de Blübroot, houdende de benoeming van O. von Bismarck tot minister van Staat, met ingekomen telegram van Von Bismarck, houdende dankbetuiging voor gelukwensen., Augustus, september 1882; 36; 2 stukken
    - Stukken betreffende de verwerping van een door Rochussen ingediend ontwerp-handelsverdrag met Frankrijk en zijn verzoek om ontslag als minister., 1882; 37; 1 omslag
    - Verslag van een gesprek in audiëntie bij koning Willem III over het door Nederland te voeren beleid ten aanzien van de toenemende radikalisering van het Franse politieke leven., 12 februari 1883; 38; 1 stuk
    - Program van de tafelschikking van een door Rochussen bijgewoond diner., z.j.; 39; 1 stuk
    - Stukken betreffende zijn aftreden als minister van Buitenlandse Zaken., 1883; 40; 1 omslag
    - Kranteartikelen in de Franstalige Gazette de Portugal, houdende een verklaring van Rochussen over het Nederlandse standpunt ten aanzien van de doorvaart van de Congorivier., 10 oktober 1884; 41; 1 stuk
    - Ingezonden stukken van zijn hand aan diverse dagbladen, houdende verdedigingen van de buitenlandse politiek van de Nederlandse regering ten tijde van zijn ministerschap., 1885-1886; 42; 1 omslag
  - Lid van de Raad van State. 1886-1907, d.
    - Koninklijk Besluit van 30 april 1886, nr. 1, houdende zijn benoeming tot lid van de Raad van State. Afschrift, met afschrift van de akte van beëdiging., April, mei 1886; 43; 2 stukken
    - Adviezen, uitgebracht door Rochussen, lid van de Raad van State, op voorgestelde wetsontwerpen, met korrespondentie., 1887-1904; 44; 1 omslag
      Met tafel op de ingediende wetsontwerpen.
    - Aantekeningen, gemaakt tijdens een informele bespreking van leden van de Raad van State naar aanleiding van geruchten over een door Engelse anarchisten beraamde moordaanslag op koningin Wilhelmina., 24 september 1898; 45; 1 stuk
    - Aantekeningen, gemaakt tijdens besprekingen van de Raad over een in te stellen Rijksverzekeringsbank, met inhoudsopgave van het door de Raad uit te brengen advies., 6 november 1898; 46; 2 stukken
    - Stukken betreffende door de Raad uit te brengen adviezen over de naturalisatie van prins Hendrik van Mecklenburg., 1900-1901; 47; 1 omslag
      Een verzegeld dossier inzake het huwelijk van koningin Wilhelmina en prins Hendrik is overgedragen aan het Koninklijk Huisarchief.
    - Stukken betreffende zijn weigering om naast het grootkruis van de Nederlandse Leeuw in hetzelfde jaar het grootkruis van de orde van Oranje-Nassau te aanvaarden., 1901; 48; 1 omslag
    - Ingekomen konvokatie voor de buitengewone vergadering van de Raad ter installatie van prins Hendrik van Mecklenburg als lid, met kranteartikel over prins Hendrik uit de Nieuwe Courant., Maart 1901; 49; 3 stukken
    - Concept-advies van de Raad, opgesteld door Rochussen naar aanleiding van een voorstel tot invoeringvan een huisorde van het koninklijk huis, met ingekomen advies van J.P.J.A. van Zuylen van Nijevelt., 1904; 50; 2 stukken
    - Stukken betreffende zijn ontslag als lid van de Raad., 1907; 51; 1 omslag
  - Nevenfunkties en overige bemoeienissen, e.
    - Staatkundige aktiviteiten, 1.
      - Concept-brief aan C.Th. van Lynden van Sandenburg, houdende weigering om een post als minister van Buitenlandse Zaken te aanvaarden, met ingekomen antwoord van Van Lynden van Sandenburg., September, oktober 1873; 52; 2 stukken
      - Ingekomen brief van 0. van Wassenaer van Catwijk, houdende het verzoek aan Rochussen om zich kandidaat te stellen voor het Tweede Kamerlidmaatschap namens het distrikt Gorinchem, met concept-antwoord., Juli, augustus 1880; 53; 2 stukken
      - Korrespondentie met C.Th. van Lynden van Sandenburg naar aanleiding van een sollicitatie van Rochussen naar een vakante plaats in de Raad van State., December 1880-januari 1881; 54; 3 stukken
      - Ingekomen kranteartikel en circulaire over aktiviteiten van Haagse kieskringen., 1889, 1898; 55; 2 stukken
      - Stukken betreffende zijn voorzitterschap van de Staatscommissie voor de Arbeidsenquête., 1890-1894; 56-58
        - Koninklijk Besluit van 18 april 1890, nr. 51, houdende zijn benoeming tot voorzitter. Afschrift. 1890, 56; 1 stuk
        - Concept van een brief aan de redaktie van het dagblad Het Vaderland naar aanleiding van een aldaar geplaatste polemiek tussen W. Havers en het bestuur van de Bestuurdersbond over het reglement van deze bond. Mei 1892, 57; 3 stukken
          Rochussen woonde als voorzitter van de Staatscommissie de vergaderingen van de Bestuurdersbond bij.
        - Ingekomen uitnodiging voor een diner van de commissie. 8 januari 1894, 58; 1 stuk
      - Stukken betreffende zijn kandidaatstelling voor de Tweede Kamer door de Haagse kiesvereniging Vaderland en Koning., 1891; 59; 1 omslag
      - Ingekomen circulaire van N. van Harpen, redakteur van de Amsterdamsche Courant, houdende het verzoek om een uitspraak in te zenden over O. von Bismarck, met concept van een afwijzend antwoord en artikelen uit de Amsterdamsche Courant, houdende de door Van Harpen gepubliceerde uitspraken., April 1895; 60; 6 stukken
      - Stukken betreffende zijn aktiviteiten bij de inhuldiging van koningin Wilhelmina., 1898; 61; 1 omslag
      - Kranteartikel uit de Oprechte Haarlemsche Courant, houdende spekulaties over een mogelijke benoeming van Rochussen als minister van Koloniën., 15 september 1902; 62; 1 stuk
      - Stukken betreffende de viering van het 25-jarig verblijf van koningin Emma van Waldeck Pyrmont in Nederland., 1904; 63; 1 omslag
      - Stukken betreffende partikuliere bezoeken van Rochussen aan het koninklijk paleis en à titre personnel uitgebrachte adviezen aan koningin Wilhelmina., 1904-1909; 64; 1 omslag
    - Overige aktiviteiten, 2.
      - Circulaire van kerkvoogden van de Nederduits-Hervormde gemeente van Den Haag, houdende verzoek om geldelijke steun aan de gemeente., April 1891; 65; 1 stuk
        Rochussen was kerkvoogd van de gemeente.
      - Diploma van lidmaatschap van de Maatschappij der Nederlandsche Letterkunde in Leiden, met begeleidbrief., Juli 1891; 66; 2 stukken
      - Stukken betreffende het aftreden van Rochussen als voorzitter van de Vereeniging "Armenzorg" na onenigheid in het bestuur., 1891; 67; 1 omslag
      - Stukken betreffende zijn voorzitterschap van de Vereeniging "De Leesinrichting" in Den Haag., 1892-1907; 68; 1 omslag
      - Ingekomen circulaires, houdende verzoeken om bijdragen aan albums, met concept-antwoorden., 1894-1899; 69; 1 omslag
      - Stukken betreffende zijn donateurschap van de Vereeniging van leden van het personeel der Haagsche Tramwegmaatschappij "Door Eendracht Sterk"., 1895-1905; 70; 1 omslag
      - Stukken betreffende zijn voorzitterschap van de afdeling 's-Gravenhage van de Nationale Zuiderzeebond., 1896-1903; 71; 1 omslag
      - Stukken betreffende zijn werkzaamheden voor de oprichting van de Nederlandsche Vereeniging tot Bescherming van Vogels., 1898-1903; 72; 1 omslag
      - Stukken betreffende zijn werkzaamheden als lid van een plaatselijk comité tot beperking der vivisektie in Den Haag., 1899-1910; 73; 1 omslag
      - Stukken betreffende zijn bemoeienissen als erevoorzitter van de Vereeniging van Koetsiers en Stalbedienden "De Broederhand" met akties van nachtkoetsiers in Den Haag tegen wagenvoerders zonder vergunning., 1901; 74; 1 omslag
      - Ingekomen brief van de voorzitter van de commissie tot inrichting van het Nationaal Congres voor den Handeldrijvenden Middenstand, houdende het verzoek aan Rochussen om als congresvoorzitter op te treden, met afwijzend concept-antwoord., Juni 1903; 75; 2 stukken
      - Overdruk van een artikel van Rochussen in het Algemeen Handelsblad van 4 juni 1907 naar aanleiding van een voorstel van de wet ter legalisatie van het vaderschapsonderzoek, 31 mei 1907; 76; 1 stuk
- Jan Jacob Rochussen (1871-1928), III.
  - Algemeen, a.
    - Diploma's van Nederlandse en buitenlandse dekoraties, met korrespondentie., 1899-1921; 77; 1 omslag
    - "My best bit of work", autobiografische aantekeningen over zijn diplomatieke loopbaan tot 1914 en een interventie bij de Engelse regering ten gunste van de Nederlandse neutraliteitspolitiek in 1815, z.j.; 78; 1 omslag
      Met transkriptie.
  - Ambtenaar bij het ministerie van Buitenlandse Zaken. 1895-1906, b.
    - Korrespondentie over zijn dienstverband als adjunkt-commies, als commies, als referendaris en als chef van de afdeling Politieke Zaken., 1895-1905; 79; 1 omslag
    - Kranteartikelen, verschenen naar aanleiding van zijn benoeming tot referendaris., November-december 1901; 80; 1 omslag
    - Briefwisseling met F.W. Holls, 7 april 1902; Kriege, 1906; R. Melvill van Lynden, 25 april 1905, 1902-1906; 81; 4 stukken
    - Concepten van nota's aan de minister van Buitenlandse Zaken, houdende advies over het door Nederland te voeren beleid tijdens de Russisch-Japanse oorlog., December 1904; 82; 1 omslag
  - Minister-resident adjunkt bij de Nederlandse legatie in Parijs. 1918-1919, c.
    - Diplomatieke vrijgeleide van het ministerie van Buitenlandse Zaken., 12 december 1918; 83; 1 stuk
    - Nota aan de minister van Buitenlandse Zaken over de oprichting van de Volkenbond, met kranteknipsels. Gedrukt., 1918-1919; 84; 1 omslag
    - Ingekomen afschriften van korrespondentie tussen het ministerie van Buitenlandse Zaken en E. Heldring, tijdelijk adviseur voor economische zaken van dit ministerie, over de economische betrekkingen van de neutrale landen met landen, die bij de vredesonderhandelingen van Versailles betrokken zijn, met nota van de financiële sektie van de C.S.I. over deze zaak., Februari 1919; 85; 1 omslag
    - Ingekomen brief van H.A. van Karnebeek, minister van Buitenlandse Zaken, naar aanleiding van resultaten van onderhandelingen van Rochussen in Parijs, met concept-antwoord., Maart 1919; 86; 1 stuk
    - Ingekomen brief van P. Ledeboer, direkteur van de handelsfirma Ledeboer en Van der Heldt in Rotterdam, over de weigering van een invoerconsent voor Italië aan dit bedrijf door de Intergeallieerde Commissie., 31 maart 1919; 87; 1 stuk
    - Anoniem rapport over "de uitgewekenen uit België en Frankrijk in Nederland". Gedrukt., Z.j. (ca. 1919); 88; 1 katern
  - Nevenfunkties en overige bemoeienissen, d.
    - Akte, houdende zijn eedsaflegging als advokaat voor de Hoge Raad., 13 juli 1895; 89; 1 stuk
    - Stukken betreffende zijn loopbaan in de dienstdoende schutterijen in Den Haag., 1896-1906; 90; 1 omslag
    - Stukken betreffende zijn benoeming tot lid van de Staatscommissie voor Internationaal Privaatrecht en zijn deelname aan conferenties voor internationaal privaatrecht, 1897-1905; 91; 1 omslag
    - Ingekomen brieven naar aanleiding van zijn benoeming tot Eerste Secretaris van het internationaal bureau van het Permanent Hof van Arbitrage., Oktober-november 1900; 92; 3 stukken
    - Ingekomen uitnodiging tot bijwoning van het huwelijk van koningin Wilhelmina met prins Hendrik van Mecklenburg en tot bijwoning van een diner van de Duitse staatsminister Posandonsky-Wehner ter gelegenheid van de verjaardag van keizer Wilhelm II., 1901, 1907; 93; 3 stukken
    - Concepten van adviezen van Rochussen, lid van de Staatscommissie voor Internationaal Privaatrecht, over de rol van de Staten-Generaal bij de bekrachtiging van traktaten en de rechtskracht van deze traktaten, met korrespondentie., Februari 1905; 94; 1 omslag
    - Koninklijk Besluit van 5 juni 1912, nr. 91, houdende zijn benoeming als Nederlands afgevaardigde in de Tweede Conferentie van Internationaal Wissel- en Chèquerecht. Afschrift, met begeleidbrief van het ministerie van Buitenlandse Zaken., 95; 2 stukken
    - Ingekomen brieven van de Noorse gezant in Nederland en het Noorse ministerie van Buitenlandse Zaken, houdende zijn benoeming tot consul van Noorwegen in Rotterdam., 1916; 96; 2 stukken
    - Stukken betreffende een staking van het personeel van de Rotterdamsche Electrische Tramwegmaatschappij en pogingen van Rochussen om deze staking te doen beëindigen., Mei 1919; 97; 1 omslag
    - Foto's van prins Haakon van Noorwegen en leden van het Noorse koninklijk huis., z.j.; 98; 2 stukken
- Stukken, waarvan het verband met het geslacht Rochussen niet is gebleken, IV.
  - Brief van "Walther" aan zijn ouders, houdende een verslag van zijn belevenissen in België tijdens het terugtrekken van Duitse troepen. Afschrift door zijn ouders, 5 december 1918., 22 november 1918; 99; 1 stuk
- Supplement 2003, V.
  Archiefbescheiden van J.J. Rochussen (1797-1871)
  - Dossier inzake een geschil tussen de weduwe A. de Janssaud de Grand Clary geb. Erbervelt en Maurits Johan Willem de Milly en zijn vrouw over de verdeling van de nalatenschap van Paul Seynon de Janssaud de Grand Clary., 1819-1820; 100; 1 omslag
    J.J. Rochussen was advocaat en bloedverwant van de weduwe De Janssaud. Dossier niet compleet.
  - Stukken betreffende de diplomatieke onderhandelingen tot het sluiten van een verdrag van handel en scheepvaart tussen Nederland en Pruisen en Nederland en de staten van het Duitse Zoll-Verein, 1837-1839; 101; 1 omslag
    J.J. Rochussen was een van de onderhandelaars namens Nederland.
  - Stukken betreffende de diplomatieke onderhandelingen tot het sluiten van een verdrag van handel en scheepvaart tussen Nederland en Frankrijk., 1839-1841; 102; 1 omslag
  - Prospectus van het Spoorweg-comité voor de linie van Keulen naar Minden over Wesel en Münster om steun van Nederlandse zijde voor het traject over Wesel en Münster van de aan te leggen spoorweg die de Elbe, Weser en Rijn met elkaar zal verbinden, met kaartje, gedrukt., 1841; 103; 2 stukken
  - Stukken betreffende de journalistieke activiteiten van de predikant W.R. baron van Hoëvell in Nederlands-Indië., 1842-1847; 104; 1 omslag
    J.J. Rochussen was gouverneur-generaal van Nederlands-Indië. De activiteiten van Van Hoëvel waren het gouvernement niet altijd even welgevallig.
  - Confidentiële nota van de resident der Preanger Regentschappen voor de gouverneur-generaal over de koffiecultuur op Java in vergelijking met die in Brazilië., c. 1847; 105; 1 stuk
  - Brief van de Minister van Koloniën in antwoord op het verzoek van Rochussen om ontslag als gouverneur-generaal van Nederlands-Indië., 1850; 106; 1 stuk
    Briefkenmerk: 21 februari 1850 no. 41/E geheim.
  - Brief van de Direction génerale des Douanes te Parijs met gegevens over de import van Nederlandse kaas in Frankrijk over de jaren 1831-1850., 1852; 107; 1 stuk
  - Lijst van zgn. particuliere brieven van de minister van Koloniën aan de gouverneur-generaal van Nederlands-Indië over de jaren 1850-1851, met namen- en onderwerpenklapper., c. 1852; 108; 1 deel
  - Concept-brief van Rochussen aan de Koning over de stand van zaken in Nederlands-Indië, met advies de gouverneur-generaal Pahud te bewegen zijn ontslag aan te vragen, afschrift., 1859; 109; 1 stuk
    J.J. Rochussen was minister van Koloniën. Zie archief Kabinet des Konings, geheim archief 1859.
  - Afrekeningen van de verkoop van een partij wijn en een partij Heppinger water te Batavia voor rekening van de heren Bicker & Modderman., 1840; 110; 1 stuk
    Relatie met Rochussen onduidelijk.
  - Enkele losse exemplaren van Franse, Italiaanse, Belgische en Nederlandse kranten en periodieken., 1839-1865; 111; 1 omslag
    Exemplaren vaak onvolledig of verknipt.